臺灣桃園地方法院刑事判決　　　　　　　　　　　　九十二年度簡上字第三四號
　　上　訴　人　甲○○
　　即　被　告
右上訴人因毀損案件，不服本院中壢簡易庭九十二年度壢簡字第四六一號，九十二年
六月三日第一審判決（起訴案號：台灣桃園地方法院檢察署九十一年度偵字第九四九
七號）提起上訴，本院管轄之第二審地方法院合議庭判決如左：
    主  文
原判決撤銷。
甲○○損壞他人之自用小客車之前擋風玻璃、左前車門玻璃及左後車門玻璃各壹塊、
左後三角窗框壹個及左側車門、引擎蓋烤漆，足以生損害於他人，累犯，處有期徒刑
參月，如易科罰金，以參佰元折算壹日。
    事  實
一、甲○○前於民國九十年間因違反家庭暴力防治法案件，經台灣板橋地方法院判處
    有期徒刑六月，於同年九月三日執行完畢。詎竟不知悔改，於九十一年五月十六
    日下午一時三十分許，因不滿乙○○將其所有之車號Ｂ八─三二０一號自用小客
    車停放於桃園縣楊梅鎮○○○街十巷比佛利社區地下一樓三四號其親戚所使用之
    停車位上，竟以毀損他人財物之犯意，隨手持該處他人所有之兒童腳踏車，砸毀
    前開小客車之前擋風玻璃、左前車門玻璃及左後車門玻璃各壹塊、左後三角窗框
    壹個暨損壞該小客車之左側車門、引擎蓋上之烤漆，足以生損害於乙○○。
二、案經乙○○訴由桃園縣政府警察局楊梅分局報請臺灣桃園地方法院檢察署檢察官
    偵查聲請簡易判決處刑。
    理  由
一、右揭事實，業據被告甲○○分別於警、偵訊及本院調查、審理中坦承不諱，核與
    告訴人乙○○及現場目擊證人湯泗滄分別於警訊中及告訴人於本院調查時指證之
    情節相符，並有車損照片三張及華中汽車股份有限公司估價單一紙附於偵查卷內
    可稽。本件事證明確，被告犯行足以認定。
二、核被告所為，係犯刑法第三百五十四條之毀損罪嫌。公訴人雖僅就被告毀損「前
    擋風玻璃、左側車門及引擎蓋」部分起訴，惟其餘部分與前開起訴部分均係同一
    毀損行為所致，係實質上一罪，為起訴效力所及，本院自應併予審理。被告前有
    如事實欄第一項所示之犯罪、科刑及執行之情形，其於五年內再犯本件有期徒刑
    之罪，為累犯，應依刑法第四十七條加重其刑。原審據以論罪科刑，固非無見。
    然查被告前開毀損行為毀損之物品包括前開小客車之「前擋風玻璃、左前車門玻
    璃及左後車門玻璃各一片、左後三角窗框一個暨該小客車之左側車門、引擎蓋上
    之烤漆」等情，已如前述，原審判決之主文及事實，僅論及「前檔風玻璃、左側
    車門及引擎蓋」，漏未認定毀損其餘部分，尚有未合。雖被告上訴意旨謂其有意
    與告訴人和解，賠償損害，原審量刑過重等語，惟其迄至本院辯論終結止，均未
    對告訴人為任何賠償，其上訴顯無理由，然原判決既有前開可議之處，自應由本
    院將原判決撤銷改判。爰審酌被告犯罪之動機、目的、所受之刺激、手段、品行
    、智識程度、所生危害及犯罪後坦承態度尚好，惟迄未與告訴人達成和解、賠償
    損害等一切情狀，量處如主文第二項所示之刑，並諭知易科罰金之折算標準，以
    資懲儆。
三、據上論斷，應依刑事訴訟法第四百五十五條之一第三項、第三百六十九條第一項
    前段、第三百六十四條、第二百九十九條第一項前段，刑法第三百五十四條、第
    四十七條、第四十一條第一項前段，罰金罰鍰提高標準條例第一條前段、第二條
    ，判決如主文。
本案經檢察官黃重鋼到庭執行職務。
中      華      民      國    九十三    年      五      月      五      日
                                臺灣桃園地方法院刑事第二庭
                                    審判長法  官  徐培元
                                          法  官  許乃文
                                          法  官  潘進順
右正本證明與原本無異。
不得上訴。
                                          書記官  陳玉芬
中      華      民      國    九十三    年      五      月      六      日
附論罪科刑依據之法條：
刑法第三百五十四條：
毀棄、損壞前二條以外之他人之物或致令不堪用，足以生損害於公眾或他人者，處二
年以下有期徒刑、拘役或五百元以下罰金。
